# 请教陈总

提问人：wjcpa9568 时间：2021-12-20 09:06:42
《上市公司案例解析 2020 》案例6-06采用产出法确定履约进度时，应当如何确认履约成本的示例中，对地基成本认为是不符合收入准则 26 条，对此“并未增加未来履约义务的资源”的原因是什么？方便请赐教。

回答人：chenyiwei
由于是按产出法确定履约进度，而将地基工程的完成作为产出法的节点之一，确认了该节点对应的收入。相应地，与该对应节点相关的累计已发生成本应全部转入营业成本，即不满足“增加未来履约义务的资源”。此时不应单纯出于利润平滑的目的而人为递延部分已发生成本。